Milton Leonardi Neto

Senior UX/UI Designer | Product Designer

Fone/Whatsapp: +55 51 98528-5102 E-mail: leonardi.milton@gmail.com LinkedIn: linkedin.com/in/miltonnetoux

Resumo Profissional

Designer UX/UI Sênior com mais de 9 anos de experiência em **design centrado no usuário** e 18 anos em **UI Design**, combinando criatividade e habilidades técnicas avançadas para criar produtos digitais inovadores. Experiência em **design systems**, **prototipagem de alta fidelidade**, **arquitetura de informação**, **WCAG (acessibilidade)**, **pesquisa de usuários** e **testes de usabilidade**.

Destaque na criação de uma **skill para dispositivos Alexa**, indicada ao prêmio Claro Mobile Time 2021, e profundo conhecimento em ferramentas como **Figma**, **Adobe XD**, **Sketch**, **HTML** e **CSS**. Colaborou com equipes multifuncionais em ambientes **ágeis** para resolver problemas complexos e melhorar a experiência do usuário.

Habilidades Principais

- UX Design | UI Design | Product Design
- Pesquisa de Usuários | Testes de Usabilidade
- Arquitetura de Informação | Design Thinking | Prototipação | Wireframing | Storytelling
- Design Responsivo | WCAG e Acessibilidade
- Ferramentas: Figma, Adobe XD, Sketch, Zeplin, Hotjar, Miro
- Tecnologias: HTML, CSS, SASS, Next.js

Experiência Profissional

OVNI Studio

11/2023 - Atual

Atuação como UX/UI Designer e Diretor de Arte sob demanda, sendo a principal interface de consultoria com empresas parceiras e clientes, como N49, Maria Gueixa, Innovea Hub Solutions, Zahl Investments e Uhuu.com.

- Estruturou setores criativos, gerenciando projetos e equipes.
- Implementou metodologias ágeis e práticas de design centrado no usuário.
- Desenvolveu designs de apps, marketing digital, e-commerces e identidade visual.

DBC Company

Product Designer Sênior 02/2022 – 10/2023

- Responsável pelo desenvolvimento e curadoria do **design system**, com ganho de 75% no tempo de entrega de projetos.
- Desenvolveu funcionalidades e user journeys para aplicativos.
- Criou prototipação de baixa e alta fidelidade.

DWS Dentsu

Lead UX Designer Sênior 08/2021 – 01/2022

- Conduziu pesquisas de usuário e desenvolveu plataformas internas.
- Desenvolveu **protótipos navegáveis** e realizou testes de usabilidade.
- Atuação no laboratório de inovação dedicado.

PagoNxt

UX Designer Specialist – Chapter Lead 04/2021 – 08/2021

- Líder administrativo de equipes em 4 países, com 17 colaboradores.
- Criou e implementou **design systems** e estruturou o Chapter para um time de Design Ops.

UOL Edtech

Lead UX Designer Sênior 02/2020 – 03/2021

- Líder técnico em projetos de inovação para dispositivos Alexa, alcançando 1800 downloads em 7 dias.
- Mentor de equipes e idealizador de guias de estilo e design systems.
- Planejou e executou entrevistas com usuários e testes de usabilidade.

L&S Group

UX/UI Designer 07/2015 - 01/2018

- Reorganizou a arquitetura da informação com base em pesquisas de usuários.
- Diretor de arte em comunicação visual e supervisor do setor de marketing.

Formação Acadêmica

- Especialização em Experiência do Usuário | Uniritter | 2020
- Graduação em Produção Multimídia | Unisul | 2018

Idiomas

- Inglês: Intermediário (B2)
- Espanhol: Conversação Avançada, Escrita Intermediária

Diferenciais Estratégicos

- Experiência prática em Alexa Voice Design e inteligência artificial.
- Habilidade em **dados analíticos**: Hotjar, Microsoft Clarity, Clickmaps.
- Conhecimento avançado em design responsivo e acessibilidade.